【裁判字號】    98,簡上,48
【裁判日期】    980326
【裁判案由】    傷害
【裁判全文】
臺灣新竹地方法院刑事判決              98年度簡上字第48號
上  訴  人
即  被  告  丙○○
                      06號
                      弄16號.
            乙○○
                      06號
                      弄16號.
上列上訴人即被告因家庭暴力罪之傷害案件，不服本院竹北簡易
庭於民國97年12月24日所為97年度竹北簡字第547 號第一審刑事
簡易判決（聲請簡易判決處刑案號：臺灣新竹地方法院檢察署97
年度偵字第7149號），提起上訴，本院管轄第二審之合議庭判決
如下：
    主    文
上訴駁回。
丙○○、乙○○均緩刑貳年，緩刑期內均付保護管束。
    事    實
一、丙○○、乙○○係夫妻關係，甲○○係丙○○之弟媳（陳建
    國之妻），乙○○與甲○○為妯娌關係，3 人間屬家庭暴力
    防治法第3 條第4 款之家庭成員。民國97年9 月26日下午6
    時許，陳建國、甲○○至新竹縣新埔鎮○○路333 巷23號2
    樓與母親陳張桂妹共同用餐，適丙○○、乙○○亦在場，丙○○、乙○○因不滿陳建國先前擾亂其夫妻所經營早餐店，
    因而與陳建國發生口角，甲○○見狀下樓勸架，惟丙○○、
    乙○○竟遷怒甲○○，共同基於傷害之犯意，於同日下午6
    時30分許在上開住處後方空地，以腳將甲○○踹倒在地，再
    以手毆打其身體，致甲○○受有左側頭後枕部挫傷，合併約
    2 ×2 公分頭皮血腫，疑似腦震盪，鼻樑及兩側臉部挫傷瘀
    腫，合併鼻道出血，前胸壁及上腹部挫傷、左前臂、兩膝及
    右小趾多處擦挫傷等傷害。
二、案經甲○○訴由新竹縣政府警察局新埔分局報請臺灣新竹地
    方法院檢察署檢察官偵查聲請簡易判決處刑。
    理    由
壹、程序部分：
    本件公訴人所提出經本院據以認定事實之所有證據方法（包
    含證人之證述與文書證據、物證等證據方法），並無證據證
    明係公務員違背法定程序所取得；又本件公訴人所提出經本
    院據為論斷依據之各項證據方法中，其中告訴人甲○○於警
    詢中所為之陳述，雖係屬審判外之陳述，依刑事訴訟法第15
    9 條第1 項之規定原無證據能力，惟被告丙○○、乙○○均
    未於言詞辯論終結前聲明異議，依法應視為同意上開證據方
    法作為證據，再本院經審酌上開言詞陳述作成時之情況，並
    無顯然之瑕疵，認為以上開證據方法作為證據應屬適當，依
    刑事訴訟法第159 條之5 第1 項之規定，應認有證據能力。
    另公訴人所提出經本院據以認定事實之各項公務員職務上所
    製作之文書證據，亦無顯有不可信情況之情形，依刑事訴訟
    法第159 條之4 第1 款之規定，亦應認有證據能力，先予敘
    明。
貳、實體部分：
一、本院認定犯罪事實所憑證據及認定之理由：
    上開犯罪事實，業據被告丙○○、乙○○於本院準備程序、
    審判程序時坦承不諱，核與告訴人甲○○於警詢、偵訊時之
    指述、證人陳張桂妹證述情節相符（見偵查卷第8 頁至第13
    頁、第24頁），此外，復有東元綜合醫院診斷證明書在卷可
    參（見偵查卷第18頁），是認被告2 人所為自白應與事實相
    符，可以採信，從而，本案事證已臻明確，被告2 人傷害犯
    行洵堪認定，自應依法予以論罪科刑。
二、核被告丙○○、乙○○所為，均係犯刑法第277 條第1 項之
    普通傷害罪。被告丙○○、乙○○係夫妻關係，告訴人甲○○係被告丙○○之弟媳，被告乙○○與告訴人甲○○為妯娌
    關係，3 人間屬家庭暴力防治法第3 條第4 款之家庭成員，
    此有被告、告訴人之戶役政資料各1 紙在卷可參，是被告2
    人對告訴人故意施身體上之不法侵害行為，而成立刑法所規
    定之傷害罪，亦屬家庭暴力防治法第2 條第2 款所稱之家庭
    暴力罪。被告2 人就前揭犯行，有犯意聯絡及行為分擔，為
    共同正犯。原審認被告2 人罪證明確，援引刑事訴訟法第
    449 條第1 項前段、第3 項、第454 條第2 項，刑法第28條
    、第277 條第1 項、第41條第1 項前段，刑法施行法第1 條
    之1 ，逕以簡易判決處刑，就被告2 人共同傷害犯行分別量
    處拘役40日，如易科罰金，均以新臺幣1,000 元折算1 日，
    認事用法均無違誤，所量刑度亦稱妥適。被告2 人對本案傷
    害犯行及原審判決認定之事實均坦承在卷，其等以原審量刑
    過重為由，提起上訴，為無理由，應予駁回。
三、末查，被告丙○○、乙○○前均未曾因故意犯罪受有期徒刑
    以上刑之宣告，有臺灣高等法院被告前案紀錄表2 份附卷足
    稽，其等因一時失慮致罹刑章，於本院已坦承犯罪，且與告
    訴人達成和解，堪認頗有悔意，告訴人甲○○亦表示同意給
    予被告2 人緩刑機會，此有和解書、準備程序筆錄各乙份為
    憑（見本院卷第4 頁、第17頁），經此偵審程序之教訓後，
    應能知所警惕，信無再犯之虞，本院因認其等所受宣告之刑
    以暫不執行為適當，爰依刑法第74條第1 項第1 款規定均併
    宣告緩刑2 年。另被告丙○○、乙○○係夫妻關係，告訴人
    甲○○係被告丙○○之弟媳，被告乙○○與告訴人甲○○為
    妯娌關係，3 人間屬家庭暴力防治法第3 條第4 款之家庭成
    員等情，已據其等於警詢時供明在卷，3 人間屬家庭暴力防
    治法第3 條第4 款之家庭成員，被告丙○○、乙○○所為上
    開行為而成立刑法規定之傷害罪，乃家庭成員故意實施家庭
    暴力行為而成立之家庭暴力罪，爰併依家庭暴力防治法第38
    條第1 項之規定，諭知在緩刑期內均付保護管束，以促其等
    戒慎，用啟自新。
據上論斷，應依刑事訴訟法第455 條之1 第1 項、第3 項、第
368 條，刑法第74條第1 項第1 款，家庭暴力防治法第38條第1
項，判決如主文。
本案經檢察官洪裕翔到庭執行職務。
中    華    民    國    98    年    3     月    26    日
                  刑事第四庭  審判長法  官  黃美文
                                    法  官  邱玉汝
                                    法  官  朱美璘
以上正本證明與原本無異。
本判決不得上訴。
中    華    民    國    98    年    3     月    26    日
                                    書記官  楊嘉惠
附錄本案論罪科刑法條：
刑法第277條
傷害人之身體或健康者，處三年以下有期徒刑、拘役或一千元以
下罰金。
犯前項之罪因而致人於死者，處無期徒刑或七年以上有期徒刑；
致重傷者，處三年以上十年以下有期徒刑。


司法院資訊處製作；財團法人民間司法改革基金會備份。
